# 请教陈老师，职工教育经费

提问人：Alisa_wang 时间：2011-12-19 17:18:16
税法对职工教育培训经费的提取、列支、使用有严格的规定，必须专款专用。企业的领导参加EMBA的培训费，税法是不允许列支职工教育培训经费的，那会计上可以做到职工教育经费里吗，是不是只要纳税调整就可以了。

回答人：chenyiwei
不可以。请看财建[2006]317号对职工教育经费用途的规定。其中明确规定“企业职工参加社会上的学历教育以及个人为取得学位而参加的在职教育，所需费用应由个人承担，不能挤占企业的职工教育培训经费”。

提问人：Alisa_wang 时间：2011-12-20 09:28:30
回复 chenyiwei 的帖子
如果该公司制度规定，就是给高管报销，那应该怎么做？并入工薪交纳个人所得税？ 此部分支出可以税前抵扣吗?

回答人：chenyiwei
严格来说应当把替高管报销EMBA学费作为非货币性薪酬的一种形式，计入工资薪金缴纳个人所得税。但在企业所得税方面可能会被认为是与生产经营无关的个人消费性支出，不让税前扣除。